臺灣高等法院臺南分院民事裁定
110年度抗字第205號
抗  告  人  陳佳鴻  
相  對  人  孔婕安  
上列抗告人因與相對人間聲請假扣押事件，對於中華民國110年1
1月17日臺灣臺南地方法院110年度全字第85號所為裁定提起抗告
，本院裁定如下： 
    主  文
原裁定廢棄。
抗告人以新臺幣陸拾柒萬元為相對人供擔保後，得對相對人之財
產在新臺幣貳佰萬元之範圍內為假扣押。
相對人如為抗告人供擔保新臺幣貳佰萬元，得免為或撤銷假扣押
。
聲請及抗告訴訟費用均由相對人負擔。
    理  由
一、按抗告法院為裁定前，應使債權人及債務人有陳述意見之機
    會，民事訴訟法第528條第2項固有明文，然假扣押有防止債
    務人脫產之目的，法院於審理假扣押聲請時，自應顧及隱密
    性，觀諸強制執行法第132條第1項規定：「假扣押或假處分
    之執行，應於假扣押或假處分之裁定送達同時或送達前為之
    。」即明，此一隱密性之要求，於債權人對第一審法院駁回
    其假扣押聲請之裁定提起抗告之程序，亦應如此。因假扣押
    程序之隱密性仍有必要，若責令抗告法院仍應依前開第528
    條第2項之規定，使債務人有陳述意見之機會，無異責令抗
    告法院必須於假扣押裁定前即使債務人知悉債權人聲請假扣
    押之情事，顯非合理，應無前開第528條第2項之適用。本件
    原法院係駁回債權人即抗告人假扣押之聲請，依上開說明，
    自無使債務人即相對人陳述意見之必要，合先敘明。
二、本件聲請及抗告意旨略以：相對人以其為臺南○○○○醫美診所
    股東，邀伊投資該診所，伊因此分別於民國（下同）110年2
    月9日匯款新臺幣（下同）50萬元、同年3月19日匯款150萬
    元，合計200萬元至相對人所有帳戶作為投資資金，嗣相對
    人避不見面，伊始知受騙並起訴請求相對人返還伊所投資之
    款項，並對相對人提報詐欺案，然相對人旋即於同年5月間
    將其名下所有一輛進口名車出售，且其所得資料及財產查詢
    清單均無財產，足認相對人有脫產情事，為保全債權將來之
    執行，願供擔保聲請就相對人財產於200萬元之範圍内予以
    假扣押。原審駁回伊之聲請，顯有不當，為此提起抗告，求
    為廢棄原裁定，准抗告人假扣押之聲請等語。
三、按債權人就金錢請求或得易為金錢請求之請求，欲保全強制
    執行者，得聲請假扣押；假扣押非有日後不能強制執行或甚
    難執行之虞者，不得為之；請求及假扣押之原因應釋明之；
    前項釋明如有不足，而債權人陳明願供擔保或法院認為適當
    者，法院得定相當之擔保，命供擔保後為假扣押，民事訴訟
    法第522條第1項、第523條第1項、第526條第1項、第2項分
    別定有明文。是以，債權人聲請假扣押，就假扣押之原因，
    絲毫未提出能即時調查之證據以釋明者，固應駁回其聲請；
    惟假扣押之原因如經釋明而有不足，債權人陳明願供擔保，
    或法院認為適當者，法院仍得命供擔保以補其釋明之不足而
    准為假扣押。又所謂不能強制執行或甚難執行之虞，除指債
    務人將移住遠方、逃匿或隱匿財產外，尚應包括債務人浪費
    財產、增加負擔或就財產為不利益之處分將達於無資力之狀
    態。所謂釋明，乃當事人提出之證據雖未能使法院達於確信
    之程度，惟已使法院得薄弱之心證，信其事實上之主張大概
    為如此者為已足（最高法院19年抗字第232號、97年度台抗
    字第657號裁定參照）。　　
四、經查：
  ㈠抗告人就本件請求之原因（即主張抗告人應相對人邀約投資 
    已匯款200萬元至相對所有帳戶之原因事實），業據提出匯
    款帳戶内頁、匯款委託書/取款憑條、臨櫃作業關懷客戶提
    問表、相對人所有台新國際商業銀行永福分行綜合活期儲蓄
    存款簿封面、抗告人與相對人LINE通訊軟體對話内容、臺南
    ○○○○診所照片等件為證（原審卷第17-25頁），堪認抗告人
    就本件請求之假扣押事實，已為相當之釋明。
  ㈡就假扣押之原因部分，抗告人主張相對人已將其名下所有一
    輛進口名車出售脫產乙節，業據提出相對人名下汽車107年
    全期汽（機）車燃料使用費繳納通知書、110年7月12日相對
    人全國財產稅總歸戶財產查詢清單（本院卷第13-17頁）以
    為釋明，且相對人確有於110年5月間將其名下所有汽車過戶
    登記與第三人，有交通部公路總局嘉義區監理所臺南監理站
    函文可稽（本院卷第31-33頁），堪認抗告人就相對人有對
    財產為不利益處分之情事，已為相當之釋明。雖其釋明尚有
    不足，然其已陳明願供擔保以補釋明之不足，爰酌定67萬元
    為相當擔保，則其聲請對相對人之財產於200萬元之範圍內
    為假扣押，核與上開規定相合，應予准許。
五、綜上所述，抗告人已釋明假扣押之請求及假扣押之原因，其
    釋明雖尚有不足，然擔保足以補之，自應准許抗告人供擔保
    後為假扣押。從而，原法院未及審酌相對人名下汽車107年
    全期汽（機）車燃料使用費繳納通知書、110年7月12日相對
    人全國財產稅總歸戶財產查詢清單等，裁定駁回抗告人假扣
    押之聲請，容有未洽，抗告意旨指摘原裁定不當，聲明廢棄
    ，為有理由。爰將原裁定廢棄，准抗告人假扣押之聲請如主
    文第2項所示，並依民事訴訟法第527條規定，酌定相對人供
    如主文第3項所示之擔保金額後，得免為或撤銷假扣押。
六、據上論結，本件抗告為有理由，爰裁定如主文。
中　　華　　民　　國　　110 　年　　12　　月　　16　　日
                  民事第六庭    審判長法  官  藍雅清

                                      法  官  陳春長

                                      法  官  張季芬
上為正本係照原本作成。
本裁定除以適用法規顯有錯誤為理由外，不得再抗告。如提再抗
告，應於收受送達後十日內向本院提出再抗告狀（須附繕本），
並繳納再抗告費新台幣一千元。
提起再抗告應委任律師或具有律師資格之人之委任狀；委任有律
師資格者，另應附具律師資格證書及釋明委任人與受任人有民事
訴訟法第466條之1第1項但書或第2項所定關係之釋明文書影本。
中　　華　　民　　國　　110 　年　　12　　月　　16　　日

                                      書記官  陳筱婷
【附註】
民事訴訟法第495條之1第2項準用同法第466條之1第1、2項規定
：
⑴對於第二審判決上訴，上訴人應委任律師為訴訟代理人。但上
  訴人或其法定代理人具有律師資格者，不在此限。
⑵上訴人之配偶、三親等內之血親、二親等內之姻親，或上訴人
  為法人、中央或地方機關時，其所屬專任人員具有律師資格並
  經法院認為適當者，亦得為第三審訴訟代理人。
民事訴訟法第466條之2第1項：
上訴人無資力委任訴訟代理人者，得依訴訟救助之規定，聲請第
三審法院為之選任律師為其訴訟代理人。